【裁判字號】    92,上易,2455
【裁判日期】    921113
【裁判案由】    詐欺
【裁判全文】
臺灣高等法院刑事判決                          九十二年度上易字第二四五五號
    上  訴  人
    即  被  告  甲○○
右上訴人即被告因詐欺案件，不服臺灣台北地方法院九十二年度易字第七七三號，中
華民國九十二年七月二十一日第一審判決（起訴案號：臺灣台北地方法院檢察署九十
二年度偵字第四四二號）提起上訴，本院判決如左：
    主  文
上訴駁回。
甲○○緩刑參年。
    事實及理由
一、本案經本院審理結果，認第一審判決認上訴人即被告連續意圖為自己不法之所有
    ，以詐術使人將第三人之物交付，處有期徒刑捌月。認事用法及量刑並無不當，
    應予維持。並引用第一審判決書記載之事實、證據及理由（如附件）。
二、查被告向位於台北市士林夜市附近三角厝之店家詐欺未遂部分之事實，起訴書雖
    未敘及，惟因與起訴詐欺既遂部分，有連續犯裁判上一罪之關係，為起訴效力所
    及，法院應併予審判，原判決對此為相同之認定，惟漏未敘明，應予補充說明。
三、原審審酌被告犯罪之一切狀況，量處有期徒刑八月，核屬允當，被告上訴請求從
    輕量刑，為無理由，應予駁回。惟查被告前未曾受有期徒刑之宣告，犯後已知悔
    悟，坦承犯情，且告發人乙○○於本院審理中到庭，亦陳稱考量被告之犯情及家
    庭狀況等，請求給予自新之機會免予牢獄等情（告發人乙○○雖非本件詐欺罪之
    直接被害人，惟其係最終承擔本件之被害損失之關係人），是綜合以上各情，認
    被告受此論罪科刑之教訓，應深知悔悟，而無再犯之虞，認以暫不執行其刑罰為
    適當，爰併予宣告緩刑如主文。
據上論斷，應依刑事訴訟法第三百六十八條、第三百七十三條、刑法第七十四條第一
款，判決如主文。
本案經檢察官沈明彥到庭執行職務。
中      華      民      國      九十二      年    十一    月    十三    日
                              臺灣高等法院刑事第十四庭
                                  審判長法  官  陳  祐  輔
                                        法  官  陳  國  文
                                        法  官  蔡  國  在
右正本證明與原本無異。
不得上訴。
                                        書記官  耿  鳳  君
中      華      民      國      九十二      年    十一    月    十三    日
附錄：本判決論罪科刑法條全文
中華民國刑法第三百三十九條第一項
意圖為自己或第三人不法之所有，以詐術使人將本人或第三人之物交付者，處五年以
下有期徒刑、拘役或科或併科一千元以下罰金。
附件
臺灣臺北地方法院刑事判決                          九十二年度易字第七七三號
    公  訴  人  臺灣臺北地方法院檢察署檢察官
    被      告  甲○○  男  三十九歲（民國○○○年○月○日生）
                        住臺北縣深坑鄉○○村○○街三九巷二三號五樓
                        身分證統一編號：Ｚ000000000號
右列被告因業務侵占案件，經檢察官聲請簡易判決處刑（九十二年度偵緝字第四四二
號），本院認不宜以簡易判決處刑，改依通常程序審理，判決如左：
    主  文
甲○○連續意圖為自己不法之所有，以詐術使人將第三人之物交付，處有期徒刑捌月
。
    事  實
一、甲○○前於民國八十一年間，為乙○○僱用，負責向保管乙○○所有娃娃機而對
    外營業之商店收取帳款及補充貨物，明知未取得乙○○之同意且無取回娃娃機臺
    之權限，竟因積欠他人債務無力償還而基於意圖為自己不法所有之概括犯意，於
    八十一年十二月中旬某三日，連續向位於臺北市○○區○○路某處、汀州路某處
    及士林夜市附近三角厝之三家店家，佯稱因生意不好要將擺設之娃娃機取回，因
    而使位於士林區○○路某處、汀州路某處之二家店家陷於錯誤，誤認甲○○確有
    收回娃娃機之權限，而分別將五臺大臺娃娃機（士林區○○路某處店家）、一臺
    大臺娃娃機及二臺小臺娃娃機（汀州路某處店家）交付與甲○○，甲○○隨即將
    上開娃娃機臺予以變賣償債，僅位於士林夜市附近三角厝之店家以甲○○未取得
    乙○○同意而拒絕交付娃娃機臺而未得逞。嗣於八十八年九月間，甲○○雖有與
    乙○○以（新臺幣）一百二十萬元達成分期付款之和解協議，然因甲○○僅按約
    給付一期即未繼續付款，乙○○迄至九十一年五月十六日始具狀向臺灣臺北地方
    法院檢察署提出告發後，方查悉上情。
二、案經臺北縣警察局新店分局報請臺灣臺北地方法院檢察署檢察官偵查起訴。
    理  由
一、上開犯罪事實業據被告於本院審理中坦白承認，核與證人乙○○證述情節均相符
    ，並有被告於八十一年十二月二十三日寫給證人之信箋、被告與證人就償還娃娃
    機款項達成之協議書在卷可資佐證，被告自白核與事實相符，本件事證業已明確
    ，被告犯行堪以認定。
二、核被告所為，係犯刑法第三百三十九條第一項之詐欺取財既遂罪、同條第三項、
    第一項之詐欺取財未遂罪。雖公訴人原係以被告涉犯業務侵占而提起公訴，然證
    人乙○○業於本院訊問時結證稱：系爭娃娃機為伊所有，係交由店家保管，而當
    時被告前往士林夜市附近三角厝店家欲搬走機臺時，店家並未同意等語明確（見
    本院審判筆錄），並經蒞庭檢察官當庭補正犯罪事實為被告以詐術取得系爭娃娃
    機，且更正起訴法條為詐欺罪嫌，是應認檢察官係以被告涉犯詐欺罪而提起公訴
    。被告先後二次詐欺取財既遂罪及一次詐欺取財未遂罪之犯行，時間緊接，犯罪
    手法同一，罪名與構成要件均相同，顯係基於概括犯意而為，應依連續犯規定論
    以一詐欺取財既遂罪，並加重其刑。爰審酌被告雖於偵查、審判中均坦白承認犯
    行，犯後態度尚佳，然被告所詐得之財物金額高達百萬，且與證人乙○○達成和
    解後僅給付一期即不再給付等情狀，量處如主文所示之刑。
據上論斷，應依刑事訴訟法第四百五十二條、第二百九十九條第一項前段，刑法第五
十六條、第三百三十九條第一項，罰金罰鍰提高標準條例第一條前段，判決如主文。
本案經檢察官陳弘杰到庭執行職務
中      華      民      國    九十二    年      七      月    二十一    日
                              臺灣臺北地方法院刑事第一庭
                                  審判長法  官    陳興邦
                                        法  官    蘇嘉豐
                                        法  官    唐于智


司法院資訊處製作；財團法人民間司法改革基金會備份。
